【裁判字號】    99,交訴,161
【裁判日期】    991029
【裁判案由】    過失致死
【裁判全文】
臺灣板橋地方法院刑事判決             99年度交訴字第161號
公  訴  人  臺灣板橋地方法院檢察署檢察官
被      告  甲○○
上列被告因過失致死案件，經檢察官提起公訴（99年度調偵字第
1483號），因被告於本院準備程序中就被訴事實為有罪之陳述，
經合議庭評議後，裁定由受命法官獨任進行簡式審判程式，判決
如下：
    主  文
甲○○從事業務之人，因業務上之過失致人於死，處有期徒刑陸
月，如易科罰金，以新臺幣壹仟元折算壹日。緩刑貳年。
    事  實
一、甲○○係以駕駛大貨車為業，為從事駕駛業務之人。其於民
    國98年12月29日下午2 時21分許，駕駛車牌號碼3772—DM號
    自小貨車，沿臺北縣新莊市○○路（往中興北街方向）行駛
    ，行經同上市○○路15巷口，其明知駕駛人應注意車前狀況
    ，並隨時採取必要之安全措施，而依當時天候晴、日間自然
    光線、柏油路面、路面乾燥、無缺陷、無障礙物、視距良好
    之情形，並無不能注意之情事，竟於行經閃黃燈號誌路口，
    疏未注意車前狀況，而撞擊前方騎乘腳踏車之葉龍春，導致
    葉龍春人車倒地，受有急性硬腦膜下出血合併中樞衰竭等傷
    害，經送醫急救後，於99年1 月3 日凌晨2 時41分許死亡。
    甲○○於肇事後，在未經有偵查權之機關或公務員發覺前，
    主動向到場處理交通事故之警員承認其為肇事者而接受裁判
    。
二、案經葉龍春之子乙○○訴由臺北縣政府警察局新莊分局報請
    臺灣板橋地方法院檢察署檢察官偵查起訴。
    理  由
一、按除被告所犯為死刑、無期徒刑、最輕本刑為三年以上有期
    徒刑之罪或高等法院管轄第一審案件者外，於第一次審判期
    日前之準備程序進行中，被告先就被訴事實為有罪之陳述時
    ，審判長得告知被告簡式審判程序之旨，並聽取當事人、代
    理人、辯護人及輔佐人之意見後，裁定進行簡式審判程序，
    刑事訴訟法第273 條之1 第1 項定有明文。經核本件被告陳
    陳明所犯係死刑、無期徒刑、最輕本刑為三年以上有期徒刑
    以外之罪，其於準備程序中就被訴之事實為有罪陳述，經法
    官告知簡式審判程序之旨，並聽取公訴人、被告之意見後，
    本院爰依首揭規定，合議裁定由受命法官獨任進行簡式審判
    程序，合先敘明。
二、上開犯罪事實，業據甲○○於警詢、偵查、本院準備程序及
    審理中均坦認不諱（見99年度偵字第4570號偵查卷宗第2至7
    頁、99年度調偵字第526 號偵查卷宗第9 至11、112 至113
    、115 至117 及本院卷第15背面、19頁），並有證人乙○○
    於警詢及偵查中證述明確（見99年度偵字第4570號偵查卷宗
    第8 至10頁、99年度調偵字第526 號偵查卷宗第9 至11、11
    2 至113 、115 至117 頁），且有證人莊琍婷於偵查中證述
    綦詳（見99年度調偵字第526 號偵查卷宗第112 至113 、11
    5 至117 頁），另有道路交通事故現場圖、道路交通事故調
    查報告表(一)、(二)、酒精測定紀錄表、現場勘查報告、臺灣板
    橋地方法院檢察署勘驗筆錄、相驗屍體證明書、檢驗報告書
    、衛生署臺北醫院診斷證明書、臺灣省臺北縣區行車事故鑑
    定委員會99年4 月9 日北縣鑑字第0995180086號函暨鑑定意
    見書及臺灣省車禍行車事故覆議鑑定委員會99年5 月18日覆
    議字第0996201816號函各1 件、相驗照片18張、監視器錄影
    翻拍畫面6 張及車禍現場照片24張等資料在卷可參（見99年
    度偵字第4570號偵查卷宗第11至21、27至29頁、99年度調偵
    字第526 號偵查卷宗第22至69、110 頁、99年度相字第35號
    偵查卷宗第24至33、44至54頁），足認被告甲○○自白與事
    實相符，本件事證明確，犯行洵堪認定。
三、按刑法上所謂之業務，係指以反覆同種類之行為為目的之社
    會活動而言，本件被告甲○○平日以駕駛大貨車為業，則「
    駕駛」即屬被告甲○○個人基於其社會地位繼續反覆執行之
    事務，揆諸前揭說明，被告甲○○為從事駕駛業務之人。核
    被告甲○○所為，係犯刑法第276 條第2 項之業務過失致人
    於死罪。被告於肇事後，於有偵查權限之機關知悉肇事者係
    何人前，留待現場向前來處理之臺北縣政府警察局新莊分局
    警員坦承肇事，並接受裁判，有臺北縣政府警察局新莊分局
    道路交通事故肇事人自首情形記錄表1 紙附卷可憑，為對於
    未發覺之罪自首而受裁判，依刑法第62條前段之規定減輕其
    刑。爰審酌被告素行尚稱良好、過失程度、致被害人葉龍春
    死亡，坦承犯行，已與被害人家屬為民事和解及賠償損害等
    一切情狀，量處如主文所示之刑，並諭知易科罰金之折算標
    準。查被告前曾受有期徒刑以上刑之宣告，執行完畢後，5
    年以內未曾故意犯罪受有期徒刑以上刑之宣告，此有臺灣高
    等法院被告前案記錄表在卷可考，其因一時失慮，偶罹刑典
    ，且事後坦承犯行，並與被害人家屬達成和解已如前述，經
    此偵審程序並科刑之教訓後，應知警惕，信無再犯之虞，本
    院認前開對被告所宣告之刑，以暫不執行為適當，爰依刑法
    第74條第1 項第2 款之規定，諭知被告緩刑2 年，以勵自新
    。
據上論斷，應依刑事訴訟法第273 條之1 、299 條第1 項前段，
刑法第276 條第2 項、刑法第41條第1 項前段、第62條前段、第
74條第1 項第2 款，刑法施行法第1 條之1 第1 項、第2 項前段
，判決如主文。
本案經檢察官簡志祥到庭執行職務。
中    華    民    國    99    年    10    月    29    日
                    交通法庭    法  官  連雅婷
以上正本證明與原本無異
如不服本判決應於送達後10日內向本院提出上訴狀
                                書記官  郭晉良
中    華    民    國    99    年    10    月    29    日
附錄本案論罪科刑法條全文：
中華民國刑法第276條（過失致死罪）
因過失致人於死者，處 2 年以下有期徒刑、拘役或 2 千元以下
罰金。
從事業務之人，因業務上之過失犯前項之罪者，處 5 年以下有
期徒刑或拘役，得併科 3 千元以下罰金。

司法院資訊處製作；財團法人民間司法改革基金會備份。
